

# Carla Damián Ortega

#### MUJER EMPRENDEDORA

#### Perfil

Estoy especializada en la gestión y dirección de equipos: Mi formación administrativa y la experiencia profesional, me llevó a desarrollar un proyecto empresarial. Mi sentido de la responsabilidad hace que me interese mucho por aprender cada día.

### Habilidades

• Microsoft Office

- Medio / Alto

• Excel.

- Medio / Alto

- Medio

• Habilidades Comunicativas - Medio / Alto

• Trabajo bajo presión

- Alto

### Contacto

690.900.069 Calle Villalobos 423. 12E 28018 Madrid cadamian13@hotmail.com

Me gusta pasar tiempo con mi familia, no dejar de desarrollarme profesionalmente. El aprendizaje continuo es mi vital motivación. Aprovechar el tiempo es mi mayor virtud.

## Referencias

www.moitie-shop.com

Miriam Martinez Area Mannager Hakei Europe 610 84 11 80

# Experiencia

#### **AMERICAN VINTAGE**

First seller 2018 - Actualidad

#### **HAKEI**

Director Manager 2011 - 2017

#### **AVIS ALQUILER DE COCHES**

Administrativa - Siniestros - Seguros 2009 - 2010

#### **GRUPO DISBESA**

Administrativo - Contabilidad - Proveedores 2004 - 2008

### Formación

#### CENTRO DE FORMACIÓN GRUPO TEIDE

Madrid

Grado Superior de Administración y Finanzas

2011 - 2013

#### PROYECTO FORMATIVO MILMA

Programación Web Front Web

2019 - Actualidad